最高法院刑事判決　　　　　　一○○年度台上字第四五○四號
上　訴　人　蕭一凡
上列上訴人因違反毒品危害防制條例案件，不服台灣高等法院台
中分院中華民國一○○年五月三十一日第二審判決（九十九年度
上訴字第二三一五號，起訴案號：台灣台中地方法院檢察署九十
九年度偵字第一○八四八、一二一四一〈原判決漏載〉號），提
起上訴，本院判決如下：
    主  文
上訴駁回。
    理  由
按刑事訴訟法第三百七十七條規定：上訴於第三審法院，非以判
決違背法令為理由，不得為之。是提起第三審上訴，應以原判決
違背法令為理由，係屬法定要件。如果上訴理由書狀並未依據卷
內訴訟資料，具體指摘原判決不適用何種法則或如何適用不當，
或所指摘原判決違法情事，顯與法律規定得為第三審上訴理由之
違法情形，不相適合時，均應認其上訴為違背法律上之程式，予
以駁回。本件原審經審理結果，認為上訴人蕭一凡有原判決事實
欄記載之販賣第一級毒品海洛因犯行（除如原判決附表〈下稱附
表〉編號１部分為未遂外，其餘均既遂），均為明確，因而撤銷
第一審關於附表編號１部分之科刑判決，改判論上訴人以如附表
編號１所示之罪刑，及維持第一審關於附表編號２至１０部分之科
刑判決（處刑亦如附表編號２至１０所示），駁回上訴人該部分在
第二審之上訴，並就撤銷改判部分與上訴駁回部分所處之刑，主
刑部分定應執行有期徒刑十八年。已詳敘其調查、取捨證據之結
果及憑以認定犯罪事實之心證理由。就上訴人否認犯行之供詞及
其所辯各語認非可採，亦予以論述及指駁。從形式上觀察，原判
決尚無足以影響判決結果之違背法令情形存在。上訴意旨略稱：
(1)證人黃進添於偵、審中之供述，係遭警方誘捕、陷害教唆之證
據，並無證據能力。且依黃進添所述，上訴人係幫其向綽號「花
枝」之不詳姓名者調取毒品，未賺差額，可見上訴人並無販賣毒
品牟利之犯行。原審不察，竟予論罪，有調查未盡、認事不依證
據及理由矛盾之違法。(2)證人陳助於警詢及偵查中之審判外陳述
，未經上訴人反對詰問，無證據能力。又依陳助之證詞，上訴人
係幫其向綽號「花枝」者調取毒品，未賺取差額，並無意圖營利
販賣毒品之犯行；且依民國九十八年十一月二十六日通訊監察譯
文內容，可知陳助係因多次未依約付款，心生嫌隙，才在偵查中
胡亂指證上訴人，實則附表編號３至６部分均未完成交易。另張
瑜庭亦證述上訴人與陳助於九十八年十一月十八日晚間見面並無
交易毒品。原審對上述有利上訴人之證據未為調查說明，逕以陳
助之警詢供述，憑空認定上訴人販賣毒品，有理由不備、調查未
盡、違背證據法則之違法。(3)證人林進德於警詢及偵查中之審判
外陳述，並無證據能力。且依林進德於審判中之證詞，足以證明
其係與上訴人合資向上手購買毒品，上訴人未賺差額，而無附表
編號７至１０所示之販賣毒品犯行；且附表編號７至９所示時、地
，二人分別係為相約向綽號「阿嫂」之不詳姓名人合資購毒、修
車、帶孫二信至林進德住處談修車事而碰面，編號１０則未帶毒品
前往亦無交易，有林進德、孫二信之證詞可稽，足認附表編號７
至１０之碰面均與毒品無關。原判決對上開有利上訴人證據不予採
取，並未說明不採之理由，有理由不備之違法等語。惟查：採證
認事、取捨證據及證據證明力之判斷，乃事實審法院之職權，苟
其採證認事之論斷無違證據法則，即不容任意指為違法。原判決
認定上訴人販賣海洛因予黃進添、陳助、林進德（以下合稱黃進
添等人）之犯行，經綜合黃進添、陳助於偵、審中及林進德於偵
查中之證詞，暨卷附通聯紀錄（案發時間上訴人確與黃進添等人
間有行動電話之通聯）、通訊監察譯文（上訴人與陳助、林進德
間有關交易毒品之通話內容），上訴人亦供承有各該通話無訛，
並有其持用行動電話一支扣案可證各情，本於推理作用，逐一論
證說明綦詳；對於上訴人所辯未與黃進添等人交易毒品，所稱：
伊是跟綽號「花枝」之藥頭一起過去找黃進添，由「花枝」與黃
進添接觸並為毒品交易，及伊是分別與陳助、林進德合資向綽號
「花枝」或「綽號『花枝』的嫂嫂」購買毒品，僅附表編號２、
７所示該次購得毒品，伊因認陳助黑吃黑而遭其懷恨在心各語；
林進德於審理時翻異前詞，改稱伊係與上訴人合資購買毒品等語
，及證人孫二信之證詞（上訴人舉該證人證稱：伊與上訴人於九
十八年十二月三日至林進德住處，遭林進德之父驅趕等語，以證
明其無附表編號９所示之交易毒品犯行），認為均無可採，亦予
論駁。其推理論斷衡諸經驗及論理等證據法則皆無違背，即不容
指為違法。又「被告以外之人於偵查中向檢察官所為之陳述，除
顯有不可信之情況者外，得為證據。」刑事訴訟法第一百五十九
條之一第二項定有明文，黃進添等人於偵查中之證詞，均經依法
具結，又有上述卷附行動電話通聯紀錄、通訊監察譯文及上訴人
之供述等諸多事證可佐，原判決認無顯有不可信之情況，均有證
據能力，洵無不合；且黃進添等人均於審判中經行證人之交互詰
問，經合法調查，並經上訴人及其辯護人行使詰問權，原判決就
其等證詞採為論斷事實之依據，採證自無違誤。經核上訴意旨，
俱係置原判決所為明白論斷於不顧，仍持已為原判決指駁之陳詞
，專憑己意再事爭辯，或任意指摘原判決違法，難認已符合首揭
法定之第三審上訴要件。本件上訴違背法律上之程式，應予駁回
。
據上論結，應依刑事訴訟法第三百九十五條前段，判決如主文。
中    華    民    國  一○○  年    八    月   十七   日
                      最高法院刑事第六庭
                          審判長法官  邵  燕  玲  
                                法官  李  伯  道  
                                法官  孫  增  同  
                                法官  李  嘉  興  
                                法官  林  勤  純  
本件正本證明與原本無異
                                      書  記  官  
中    華    民    國  一○○  年    八    月  二十五  日
                                                      K